【裁判字號】    97,訴,523
【裁判日期】    971023
【裁判案由】    清償借款
【裁判全文】
臺灣嘉義地方法院民事判決               97年度訴字第523號
原      告  萬泰商業銀行股份有限公司
法定代理人  甲○○
訴訟代理人  丙○○
被      告  乙○○
上列當事人間請求清償借款事件，本院於民國97年10月9日言詞
辯論終結，判決如下：
    主  文
被告應給付原告新臺幣伍拾伍萬壹仟捌佰柒拾捌元，及其中新臺
幣肆拾捌萬零壹佰壹拾捌元，自民國九十七年五月二十八日起至
清償日止，按週年利率百分之二十計算之利息。
訴訟費用新臺幣陸仟零陸拾元由被告負擔。
    事實及理由
一、按訴狀送達後，原告不得將原訴變更或追加他訴。但減縮應
    受判決事項之聲明者不在此限，民事訴訟法第255條第1項第
    3款定有明文。原告起訴請求被告應給付新台幣（下同）551
    ,878 元，及其中480,118元自民國95年3月31日起至清償日
    止，按年息百分之20計算之利息。嗣起訴狀繕本送達後，原
    告於審理中減縮利息部分自97年5月28日起算，其餘與前開
    訴之聲明相同，核屬減縮應受判決事項之聲明，揆諸前開條
    文規定，應予准許。
二、原告起訴主張：被告於民國90年6月1日與原告簽定小額循環
    信用貸款契約，約定借款額度最高以300,000元為限度，由
    被告所開設帳戶內循環使用。借款期間約定自90年6月1日起
    至91年6月1日止，期滿30日前，如立約人不為反對續約之意
    思表示，並經原告審核同意者，得以同一內容繼續延長一年
    ，其後每年屆期時亦同。並持用原告發行之GEORGE&MARY卡
    ，借款利率係依固定年利率百分之18點25計算，按日計息，
    還款方式自借款日起以35日為還款週期，每期應繳金額係還
    款金額加計未繳帳務管理費，如未依約於繳款期限前繳款時
    ，借款到期或視為全部到期而未立即清償時，被告同意延滯
    期間依週年利率百分之20給付利息，任何一宗債務不依約清
    償本金時，即視為全部到期，而被告對原告負擔數宗債務時
    ，如原告所提出之給付不足清償全部債務時，依民法第321
    條、第322條之規定抵充；嗣於91年7月25日再簽立契據變更
    約定書，約定自91年7月25日起借款額度改為最高以600,000
    元為限度，除變更部分外，原契據所有約款仍為有效。詎被
    告依約定應於95年5月30日繳付最低應繳金額未依約給付，
    尚欠本金480,118元，97年5月27日以前未付之到期利息71,7
    60元，合計為551,878元。為此依消費借貸契約之法律關係
    ，請求被告給付本金，及自97年5月28日起之遲延利息。並
    聲明如主文第一項所示。
三、被告則以：希望能降低利息等語，並聲明：原告之訴駁回。
四、原告主張之事實，業據提出小額循環信用貸款契約書、契據
    變更約定書、交易紀錄一覽表各1份為證，核屬相符，被告
    雖於言詞辯論期日到場爭執利息過高，惟未提出任何書狀或
    證據資料以供本院審酌，依上開證據，自堪信原告之主張為
    真正。從而，原告依消費借貸契約之法律關係，請求被告應
    給付如主文第一項所示，為有理由，應予准許。又法院為終
    局判決時，應依職權為訴訟費用之裁判，民事訴訟法第87條
    第1項定有明文。本件第一審裁判費6,060元，應由敗訴之被
    告負擔，爰判決如主文第二項所示。
五、據上結論，本件原告之訴為有理由，依民事訴訟法第78條、
    第87條第1項，判決如主文。
中    華    民    國    97    年    10    月    23    日
                  民二庭法  官  林中如
以上正本係照原本作成
如對本判決上訴須於判決送達後20日內向本院提出上訴狀
中    華    民    國    97    年    10    月    23    日
                        書記官  林柑杏


司法院資訊處製作；財團法人民間司法改革基金會備份。
